# 请各位版主支招，同控下企业合并，有没有方式可以避免收购溢价冲减留存收益？

提问人：zhulinjulian 时间：2021-06-27 10:16:00
请各位版主支招，同控下企业合并，有没有方式可以避免收购溢价冲减留存收益？
一、背景：A公司 2021 年 6 月 10 日成立，计划以 6 月 30 日为合并日收购同一控制下的F公司，F公司 2021 年 6 月 30 日报表净资产为 540 万元。F公司2020 年 12 月 31 日报表净资产为 320 万元。A公司需要支付的对价为F公司 2020 年 12 月 31 日报表净资产 320 万元+2021年半年净利润（因为 630 之前的净利润由原股东享有）+2021年净利润（对原股东进行的补偿溢价）。假设 2021 年净利润预计为 300 万元，则A公司需支付的对价为 770 万元（320+150+300）。若按此支付，则溢价 230 万元（770-540）将体现为未分配利润-230万元（A公司新成立，无资本工具，无留存收益）。同时，在 2021 年 6 月 30 日时点，也无法确定F公司 2021 年净利润金额。
二、想要达到的目标是：能否设计个交易方案，避免这个未分配利润出现负数？
三、目前考虑了以下三种方式：
1 、对价分两笔支付：（ 1 ） 7 月初，A公司支付 540 万元，并办理100%股权变更；（ 2 ） 2022 年 4 月待审计报告定稿后，支付剩余 230 万元（基于F公司 2021 年净利润为 300 万元预计，多退少补）。
2 、设计为一揽子交易：（ 1 ） 7 月初，A公司先收购90%，支付 486 万元（540*90%），并办理90%股权变更，剩余10%转为优先股；（ 2 ） 2022 年4 月待审计报告定稿后，收购剩余10%，支付 284 万元（基于F公司 2021 年净利润为 300 万元预计，多退少补）。
3 、设计为一揽子交易：（ 1 ） 7 月初，A公司先收购90%，支付 486 万元（540*90%），并办理90%股权变更；（ 2 ） 2021 年 12 月，收购剩余10%，支付 284 万元（基于F公司 2021 年预计净利润估算）；（ 3 ） 2022 年 4 月待审计报告定稿后，根据实际净利润支付剩余收购款项，多退少补。
四、请问：以上三种方式，是否可以实现以上目的？或能否设计成其他交易方式？

回答人：chenyiwei
这个比较难以做到。因为同一控制下合并的或有对价就是要求冲减权益的。因为A公司无资本公积和盈余公积，就只能冲减未分配利润了。